【裁判字號】    98,訴,789
【裁判日期】    990223
【裁判案由】    毒品危害防制條例
【裁判全文】
臺灣苗栗地方法院刑事判決               98年度訴字第740號
公  訴  人  臺灣苗栗地方法院檢察署檢察官
被      告  甲○○
上列被告因違反毒品危害防制條例案件，經檢察官提起公訴（98
年度毒偵字第1155號）及追加起訴（98年度毒偵字第1167號），
被告於本院行準備程序時就被訴事實為有罪之陳述，經本院合議
庭裁定由受命法官獨任進行簡式審判程序，判決如下：
    主    文
甲○○施用第一級毒品，處有期徒刑陸月。又施用第二級毒品，
處有期徒刑月。又施用第一級毒品，累犯，處有期徒刑柒月。
又施用第二級毒品，累犯，處有期徒刑肆月。應執行有期徒刑壹
年月。
    事實及理由
一、犯罪事實：
  (一)甲○○前於民國92年間因施用毒品案件，經本院裁定送觀察
    、勒戒後，認無繼續施用毒品之傾向，於92年10月21日執行
    完畢釋放，並由臺灣苗栗地方法院檢察署檢察官於92年10月
    21日以92年度毒偵緝字第125 號為不起訴處分確定。惟上述
    觀察、勒戒並未收實效，甲○○又於上述觀察、勒戒釋放出
    所後5 年內之97年6 月27日晚上11時許，因再犯施用毒品案
    件，經本院以97年度苗簡字第868 號判決判處有期徒刑3 月
    確定，並於98年5 月12日縮刑期滿執行完畢。
  (二)詎甲○○猶未悔改，分別基於施用第一級毒品海洛因及第二
    級毒品甲基安非他命之犯意，為下列行為：
  1.於98年2 月13日下午4 時許為警採尿時往前回溯26小時內某
    時許，在苗栗縣竹南鎮龍鳳里17鄰大坵園266 號4 樓，以將
    海洛因摻入香菸內點燃吸食之方式，施用第一級毒品海洛因
    1 次。另基於施用第二級毒品之犯意，於98年2 月11日晚上
    8 時30分許，在苗栗縣竹南鎮龍鳳里17鄰大坵園266 號4 樓
    ，以將甲基安非他命置於玻璃球吸食器內（未扣案），以火
    燒烤產生燻煙，再吸食該燻煙之方式，施用第二級毒品甲基
    安非他命1 次。嗣於98年2 月13日下午2 時30分許，甲○○
    因另涉毒品通緝案件，在苗栗縣竹南鎮龍鳳里17鄰大坵園26
    6 號4 樓為警緝獲，並經其同意採集尿液送驗後，結果呈現
    海洛因代謝物之嗎啡及安非他命、甲基安非他命陽性反應，
    因而查悉上情。
  2.於98年9 月11日晚上10時許，在其友人余泉光位於苗栗縣公
    館鄉福德村6 鄰福德84號住處，以將海洛因摻入香菸內點燃
    吸食之方式，施用第一級毒品海洛因1 次。另基於施用第二
    級毒品之犯意，於98年9 月9 日晚上8 時許，在其位於苗栗
    縣公館鄉○○村○ 鄰○○街8 巷13號住處，以將甲基安非他
    命置於玻璃球吸食器內（未扣案），以火燒烤產生燻煙，再
    吸食該燻煙之方式，施用第二級毒品甲基安非他命1 次。嗣
    於98年9 月12日上午10時30分許，經警持本院核發之搜索票
    至余泉光上址住處執行搜索時，適甲○○在場，並經其同意
    採集尿液送驗後，結果呈現海洛因代謝物之嗎啡及安非他命
    、甲基安非他命陽性反應，因而查悉上情。
二、上開犯罪事實，業據被告甲○○於本院準備程序及審理時坦
    承不諱，並有中山醫學大學附設醫院檢驗科藥物檢測中心分
    別於98年2 月26日、98年9 月25日出具之尿液檢驗報告、苗
    栗縣警察局通霄分局毒品犯罪嫌疑人尿液採驗作業管制紀錄
    、苗栗縣警察局苗栗分局毒品犯罪嫌疑人尿液採驗作業管制
    紀錄各1 份、濫用藥物尿液檢驗監管紀錄表3 紙、查獲現場
    照片4 張等在卷可稽。是被告自白核與事實相符，其施用第
    一、二級毒品之犯行，洵堪認定。又被告前因施用毒品案件
    ，經本院裁定送觀察、勒戒後，認無繼續施用毒品之傾向，
    於92年10月21日執行完畢釋放，並由臺灣苗栗地方法院檢察
    署檢察官於92年10月21日以92年度毒偵緝字第125 號為不起
    訴處分確定等情，有臺灣高等法院被告前案紀錄表在卷足憑
    ，被告於前揭觀察勒戒執行完畢釋放後5 年內之97年6 月27
    日晚上11時許，因再犯毒品危害防制條例第10條之犯行，由
    臺灣苗栗地方法院檢察署檢察官提起公訴後，經本院以97年
    度苗簡字第868 號判決確定，並有前開起訴書、判決書及臺
    灣高等法院被告前案紀錄表各1份在卷可參，應依法論科。
三、核被告甲○○所為，係犯毒品危害防制條例第10條第1 項之
    施用第一級毒品罪及同條例第10條第2 項之施用第二級毒品
    罪。其施用前後持有第一級毒品海洛因及第二級毒品甲基安
    非他命之低度行為，為其施用之高度行為吸收，均不另論罪
    。被告所犯上開4 罪間，犯意各別，行為互殊，應予分論併
    罰。又被告前有如犯罪事實欄(一)所載之刑案科刑及執行紀錄
    ，於98年5 月12日縮刑期滿執行完畢等情，有卷附臺灣苗栗
    地方法院檢察署刑案資料查註紀錄表及臺灣高等法院被告前
    案紀錄表各1 份在卷可稽，其就犯罪事實欄(一)之2.犯行，於
    受有期徒刑之執行完畢後，5 年以內故意再犯本件有期徒刑
    以上之罪，為累犯，均應依刑法第47條第1 項之規定加重其
    刑。
四、爰審酌被告前經觀察、勒戒，仍未能自我克制以戒除毒癮，
    猶為本案之施用毒品行為，戕害自身健康，並生對於社會安
    全與公共秩序之潛在危害，惟念其犯罪後坦承犯行，其所為
    主要係戕害自身，並未直接積極損害他人之利益及其生活狀
    況、智識程度暨衡酌檢察官之具體求刑範圍等一切情狀，分
    別量處如主文所示之刑暨定其應執行之刑。
五、應適用之法條：
  (一)刑事訴訟法第273條之1第1 項、第299 條第1 項前段。
  (二)毒品危害防制條例第10條第1 項、第2 項。
  (三)刑法第11條前段、第47條第1項、第51條第5款。
六、本案經檢察官黃俊鳴到庭執行職務。
中    華    民    國    99    年    2    月    23    日
                  刑事第三庭    法  官  林佩儒
以上正本證明與原本無異。
如不服本判決應於收受判決後10日內向本院提出上訴書狀，並應
敘述具體理由。其未敘述上訴理由者，應於上訴期間屆滿後20日
內向本院補提理由書( 均須按他造當事人之人數附繕本) 「切勿
逕送上級法院」。
                                書記官  陳玲君
中    華    民    國    99    年    2    月    23    日
附錄本案論罪法條全文：
毒品危害防制條例第10條
施用第一級毒品者，處6月以上5年以下有期徒刑。
施用第二級毒品者，處3年以下有期徒刑。

司法院資訊處製作；財團法人民間司法改革基金會備份。
